【裁判字號】    99,抗,78
【裁判日期】    990525
【裁判案由】    拍賣抵押物
【裁判全文】
臺灣桃園地方法院民事裁定                99年度抗字第78號
抗  告  人  乙○○
相  對  人  聯邦商業銀行股份有限公司
法定代理人  甲○○
上列當事人間拍賣抵押物事件，抗告人對於民國99年4 月13日本
院簡易庭司法事務官所為99年度司拍字第260 號民事裁定提起抗
告，本院裁定如下：
    主  文
抗告駁回。
抗告程序費用新臺幣壹仟元由抗告人負擔。
    理  由
一、按扺押權人，於債權已屆清償期而未清償者，得聲請法院拍
    賣抵押物，就其賣得價金而受清償，民法第873 條第1 項定
    有明文。又按聲請拍賣抵押物，原屬非訟事件，法院所為准
    許與否之裁定，無確定實體法上法律關係存否之性質，於債
    權及抵押權之存否，並無既判力。故祇須其抵押權已經依法
    登記，且債權已屆清償期而未受清償，法院即應為准許拍賣
    之裁定。至當事人對於此項法律關係或實際上之清償期有無
    變更等，有所爭執時，不妨提起訴訟以求解決，殊不容依抗
    告程序聲明不服（最高法院58年台抗字第524 號判例意旨參
    照）。
二、抗告意旨略以：相對人與抗告人間無借貸關係，抗告人並未
    積欠相對人新臺幣（下同）3,526,841 元之債務。本件實際
    向相對人借錢之債務人係三人徐靜宜，故相對人應向其追討
    ，而非逕行聲請拍賣抗告人所有之不動產。原審聽信相對人
    片面陳述，遽准為拍賣抵押物，顯有不當，為此提起抗告，
    並聲明：原裁定廢棄，抗告人所有如原裁定附表所示不動產
    不准拍賣。
三、本件相對人於原審主張：第三人徐靜宜於民國96年12月3 日
    ，以原裁定附表所示之不動產為向相對人所負之現在及將來
    一切債務為擔保，設定最高限額480 萬元之抵押權。其後於
    97年2 月22日將該不動產移轉登記與相對人所有。茲因第三
    人對相對人所負債務3,526,841 元已屆清償期而未清償，而
    向本院聲請准許拍賣抵押物等語。
四、相對人主張之上開事實，核與其所提出之抵押權設定契約書
    、他項權利證明書、借據、授信約定書、授信查詢明細單、
    土地及建物登記謄本等證物相符，故原裁定據以准許相對人
    拍賣抵押物之聲請，即無不當。又本件相對人之聲請既符合
    民法第873 條、第881 條之17之規定，原審依法裁定予以准
    許，難認有何欠缺妥適之處。至抗告人抗辯其對相對人並無
    負債，相對人應向實際之借用人即第三人徐靜宜求償等情，
    因均屬實體法上法律關係存否之認定事項，非本件非訟事件
    所得審究。茲乃提起起抗告，請求廢棄原裁定云云，不能謂
    有理由，應予駁回。
五、據上論結，本件抗告為無理由，依非訟事件法第46條、第21
    條第2 項、第24條第1 項，民事訴訟法第495 條之1 第1 項
    、第449 條第1 項、第95條、第78條，裁定如主文。
中    華    民    國    99    年    5     月    25    日
          民事第三庭  審判長法  官  黃漢權
                            法  官  周玉
                            法  官  毛彥程
正本係照原本作成。
本件不得再抗告。
中    華    民    國    99    年    5     月    26    日
                            書記官  伍幸怡

司法院資訊處製作；財團法人民間司法改革基金會備份。
